【裁判字號】    97,訴,407
【裁判日期】    970430
【裁判案由】    毒品危害防制條例
【裁判全文】
臺灣基隆地方法院刑事判決               97年度訴字第407號
公  訴  人  臺灣基隆地方法院檢察署檢察官
被      告  乙○○
                    樓
上列被告因毒品危害防制條例案件，經檢察官提起公訴（97年度
毒偵字第341、571號），於本院準備程序進行中，被告就被訴之
事實為有罪之陳述，本院合議庭乃裁定由受命法官依簡式審判程
序獨任進行審理，並判決如下：
    主      文
乙○○施用第一級毒品，累犯，處有期徒刑捌月。又施用第一級
毒品，累犯，處有期徒刑捌月。應執行有期徒刑壹年貳月，扣案
之注射針筒壹支沒收。
    事實及理由
一、本件除犯罪事實應補充：「被告乙○○係在其位於基隆市○
    ○區○○路一段113巷21弄14號3樓住處，以注射針筒注射方
    式，非法施用第一級毒品海洛因。」；證據應補充：「被告
    於本院審理時之自白」、「經被告同意於96年12月26日23時
    20分採集其尿液送驗結果呈嗎啡2450ng/ml陽性反應；於96
    年12月27日20時35分許採集其尿液送驗結果呈嗎啡8080ng/m
    l）陽性、可待因1050ng/ml陽性反應。」；理由部分應補充
    及更正：「參之以酵素免疫分析或薄層定性分析等方式為初
    步篩檢者，檢驗結果雖有相當程度偽陽性之可能，然以氣（
    液）相層析、質譜分析之儀器為交叉確認者，檢驗結果出現
    偽陽性之機率則極低，因而具有公信力，核足為對涉嫌人不
    利之認定；暨一般人注射海洛因經體內吸收代謝約30分鐘以
    後，乃轉換以嗎啡為主要成份（主要型態），陸續隨尿液排
    出體外，並以最初6至12 小時之排泄量最多。若以日計，約
    有80%之毒品代謝物（嗎啡），可在注射後24 小時以內隨尿
    液排出體外，至其他剩餘劑量則可在數日內分別隨尿液排出
    體外；尤以「毒品施用後於尿液、血液中可檢出之最大時限
    ，與施用劑量、施用頻率、施用方式、施用者飲水量之多寡
    、個人體質、代謝情況、檢體收集時間點及所用檢測方法之
    靈敏度等因素有關，因個案而異。依據Clarke's Isolation
    Identification of Drugs第二版記載，血液中藥物之半衰
    期（濃度減半所需時間海洛因3分鐘（其代謝物為嗎啡2-3小
    時）、嗎啡2-3 小時。一般於尿液中可檢出之最大時限，海
    洛因2-4天、嗎啡2-4天。」此復曾經法務部調查局以90年4
    月12日陸(一)字第90133335號函、行政院衛生署藥物食品檢
    驗局以81年2月8日（）藥檢壹字第001156號函暨92年7 月
    23日管檢字第0920005609號函釋在案。勾稽以觀，足見被告
    於本院審理時之任意性自白，與事實相符，堪可採信。」、
    「扣案之注射針筒1 支，非屬違禁物，惟係被告所有，且供
    被告預備施用毒品之用，業據被告供明在卷，應依刑法第38
    條第1項第2款規定，宣告沒收。」外，餘犯罪事實、證據及
    應適用之法條均引用如附件檢察官起訴書之記載。
二、據上論斷，應依刑事訴訟法第273條之1第1項、第299條第1
    項前段、第310條之2、第454條第2項，毒品危害防制條例第
    10條第1項、第2項、第23條第2項，刑法第11條前段、第47
    條第1項、第38條第1項第2款、第51條第5款，判決如主文。
本案經檢察官丙○○到庭執行職務。
中    華    民    國    97    年    4    月    30     日
                  刑事第三庭法  官  林淑鳳
以上正本證明與原本無異。
如不服本判決應於收受本判決後10日內向本院提出上訴書狀，其
未敘述上訴理由者，並得於提起上訴後10日內向本院補提理由書
狀（均須按他造當事人之人數附繕本）「切勿逕送上級法院」。
中    華    民    國    97    年    5     月    2     日
                            書記官  郭廷耀
附錄論罪法條：
毒品危害防制條例第10條第1、2項
施用第一級毒品者，處 6 月以上 5 年以下有期徒刑。
施用第二級毒品者，處 3 年以下有期徒刑。
附件：
臺灣基隆地方法院檢察署檢察官起訴書
                                     97年度毒偵字第341號
                                     97年度毒偵字第571號
    被      告  乙○○  男  34歲（民國○○年○○月○○日生）
                        住基隆市仁愛區○○○路113巷21弄
                        14號3樓
                        國民身分證統一編號：Ｚ000000000號
上列被告因毒品危害防制條例案件，業經偵查終結，認應提起公
訴，茲將犯罪事實及證據並所犯法條分敘如下：
        犯罪事實
一、乙○○前於民國93年間因毒品危害防制條例等案件，經台灣
    基隆地方法院分別判處有期徒刑5月、10月、4月、8月及6月
    ，並合併定應執行有期徒刑2年4月確定；以及於93年間因竊
    盜等案件，亦經同院分別判處有期徒刑5月及6月，並合併定
    應執行有期徒刑10月確定，上開2案件經接續執行後，嗣經
    減刑，甫於96年7月16日假釋付保護管束期滿，全部執行完
    畢。詎乙○○猶不知悔改，於96年12月26日下午11時20分許
    往前回溯24小時內之某時點，在不詳地點，以不詳方法，非
    法施用第一級毒品海洛因1次；嗣乙○○於同日下午10時20
    分許，在基隆市仁愛區○○○路113巷21弄14號前，因行跡
    可疑為警上前盤查，當場查獲乙○○持有施用毒品工具注射
    針筒1支，在乙○○同意下，警方對乙○○施以採尿送驗，
    結果呈嗎啡類陽性反應，警方因而查悉上情。另乙○○復於
    同年月27日下午8時許往前回溯24小時內之某時點，在不詳
    地點，以不詳方法，亦非法施用第一級毒品海洛因1次；嗣
    警方於同日下午6時40分許，在基隆市○○區○○路259巷34
    之3號巷內查緝毒品案件時，當場查獲乙○○友人林永昇（
    另案偵辦）非法持有第一級毒品海洛因1小包，因乙○○亦
    在場，警方遂在乙○○同意下一併攜回採尿送驗，結果乙○
    ○部分亦呈嗎啡類陽性反應，警方並因而查悉上情。
二、案經基隆市警察局第一分局及基隆市警察局第三分局分別報
    告偵辦。
        證據並所犯法條
一、證據清單及待證事實：
┌──┬─────────┬──────────────┐
│編號│  證  據  名  稱  │    待   證   事   實       │
├──┼─────────┼──────────────┤
│ 1  │尿液檢體檢驗報告2 │被告之尿液經2次送檢驗，結果 │
│    │紙（分別為台灣尖端│均呈嗎啡類陽性反應          │
│    │先進生技醫藥公司所│                            │
│    │出具）            │                            │
├──┼─────────┼──────────────┤
│ 2  │偵辦毒品案件尿液檢│證明上開送驗尿液均係採集自被│
│    │體對照表2紙       │告                          │
├──┼─────────┼──────────────┤
│ 3  │注射針筒1支       │犯罪工具                    │
└──┴─────────┴──────────────┘
二、核被告乙○○所為，係2次犯毒品危害防制條例第10條第1項
    之罪嫌。被告所犯前開2罪，犯意個別，請均予以分論併罰
    。又被告曾於93年間因毒品危害防制條例等案件，經台灣基
    隆地方法院分別判處有期徒刑5月、10月、4月、8月及6月，
    並合併定應執行有期徒刑2年4月確定；以及於同年間稍後因
    竊盜等案件，亦經同院分別判處有期徒刑5月及6月，並合併
    定應執行有期徒刑10月確定，上開2案件經接續執行後，嗣
    經減刑，甫於96年7月16日假釋付保護管束期滿，全部執行
    完畢，此有本署刑案資料查註紀錄表在卷可查，其於刑之執
    行完畢5年內再犯本2件有期徒刑以上之罪，請均依累犯規定
    加重其刑至二分之一。扣案之注射針筒1支，請依法宣告沒
    收銷燬之。
三、依刑事訴訟法第251條第1項提起公訴。
            此    致
臺灣基隆地方法院
中    華    民    國    97    年    2     月    22    日
                                檢察官  甲  ○  ○
本件正本證明與原本無異
中    華    民    國    97    年    3     月    3     日
                                書記官  吳  耿  
附錄所犯法條：
毒品危害防制條例第10條第1項
施用第一級毒品者，處六月以上五年以下有期徒刑。


司法院資訊處製作；財團法人民間司法改革基金會備份。
